臺灣新竹地方法院民事裁定
111年度補字第367號
原      告  葉知秋  

上列當事人間履行契約等事件，本院裁定如下：
    主  文
原告應於本裁定送達後五日內，補繳第一審裁判費新臺幣玖仟元
，另提出補正理由三、（一）至（三）所示資料之起訴狀及繕本
二份，逾期未補繳費用或提出補正後之起訴狀及繕本，即駁回原
告之訴。
    理  由
一、按民事訴訟法第116條第1項第1至4款、第244條第1項分別規
    定：「當事人書狀，除別有規定外，應記載下列各款事項：
    一、當事人為法人、其他團體或機關者，其名稱及公務所、
    事務所或營業所。二、有法定代理人、訴訟代理人者，其姓
    名、住所或居所，及法定代理人與當事人之關係。三、訴訟
    事件。四、應為之聲明或陳述。」、「起訴，應以訴狀表明
    下列各款事項，提出於法院為之：一、當事人及法定代理人
    。二、訴訟標的及其原因事實。三、應受判決事項之聲明。
    」。又按訴訟標的之價額，由法院核定。核定訴訟標的之價
    額，以起訴時之交易價額為準；無交易價額者，以原告就訴
    訟標的所有之利益為準；又以一訴主張數項標的者，其價額
    合併計算之；非因財產權而起訴者，徵收裁判費新臺幣（下
    同）三千元，民事訴訟法第77條之1第1項、第2項、第77條
    之2第1項、第77條之14第1項規定亦有明文。再按原告之訴
    有起訴不合程式或不備其他要件之情形者，依其情形可以補
    正，經審判長定期間命其補正而不補正者，法院應以裁定駁
    回之，民事訴訟法第249條第1項第6款規定甚明。
二、經查，原告提起本件訴訟未據繳納裁判費，起訴程序自有欠
    缺，應予補正。本件原告訴之聲明如附件所示，其中訴之聲
    明（一）、（二）、（四）核屬非財產權訴訟，均係基於回
    復名譽權被侵害之損害賠償方法，惟訴訟標的並非同一，是
    上開非財產訴訟之聲明，應分別徵收第一審裁判費3,000元
    ，是應徵收第一審裁判費新臺幣（下同）9,000元【計算式
    ：3,000元＋3,000元＋3,000元＝9,000元】。
三、又查，原告所提出之起訴狀，漏未記載前述起訴狀應載明事
    項，起訴程序亦有欠缺，另應補正下列資料後，重新提出補
    正後起訴狀及繕本共二份供本院送達予被告。
（一）原告應於具狀人欄位簽名。
（二）原告應補正當事人欄位被告世紀城社區管理委員會法定代
      理人姓名及住所或居所送達地址。
（三）原告應補正訴之聲明（一）、（二）、（四）之法律上請
      求權基礎。　　
四、茲依民事訴訟法第249條第1項但書規定，限原告於收受本裁
    定送達後5日內補繳上開裁判費及理由三、所示項目，逾期
    未補，即駁回其訴。
中　　華　　民　　國　　111 　年　　4 　　月　　19　　日
                  民事第一庭  法  官　張詠晶
上正本係照原本作成。
如不服本裁定關於核定訴訟標的價額部分，應於送達後10日內向
本院提出抗告狀，並繳納抗告費新臺幣1,000 元；其餘關於命補
繳裁判費部分，不得抗告。　　　　　　　　　
中　　華　　民　　國　　111 　年　　4 　　月　　19　　日
                              書記官   陳佩瑩


附件：
一、被告應修正2021年2月9日及3月4日之公告「因監委延遲用印
    無法在國原進駐日前完成合約，造成雙方之契約沒有保障。
    監委雖有反駁有告知國原延後用印，但主委及其他委員沒有
    收到此通知」（詳證物四、證物五）。雙方就延遲用印之定
    義明顯有落差，在此之前不能用管委會之主觀意識見解直接
    公告而誤導住戶，如需公告緣由，則需將事情原委完整公告
    ，例如「監委未在2月6日以前完成合約」，而後造成雙方之
    契約沒有保障也需表明清楚究竟有何契約沒有保障，否則如
    此草率的公告只是造成本人的困擾並不能妥善處理社區事務
    ，且本人並未告知國原物業延後用印之情事。
二、被告應將有限責任新竹縣快樂社區勞動合作社在2021年2月5
    日零時撤哨導致社區空哨約3個小時之真正原因公告於社區
    公布欄。
三、上述内容應公布在公告欄三個月為限。
四、管委會交接於下一屆時，都應公告一份内容載名委員之姓名
    以及「除非經管委會決議外，其不得對外代表本社區管委會
    ，亦不得私自拿取或複製本社區之管理中心資料」（詳如證
    物三）。
五、訴訟費用由被告負擔。
六、願供擔保，請准宣告假執行。